【裁判字號】    91,易,426
【裁判日期】    920526
【裁判案由】    竊盜
【裁判全文】
臺灣臺南地方法院刑事判決                          九十一年度易字第四二六號
    公  訴  人  臺灣臺南地方法院檢察署檢察官
    被      告  丙○○
右列被告因竊盜案件，經檢察官提起公訴（九十年度偵緝字第六二四號、九十年度偵
緝字第六二五號），本院判決如左：
    主  文
丙○○連續攜帶兇器竊盜，累犯，處有期徒刑參年。
扣案之螺絲起子壹支及附表編號壹至伍所示之物均沒收。
    事  實
一、丙○○有詐欺、偽造文書等多項犯罪前科，於民國八十六年間因犯賭博罪，經臺
    灣屏東地方法院判處有期徒刑二月確定，並於八十六年八月二十五日易科罰金執
    行完畢，仍不知悔改。因八十九年十二月間乙○○（另案經檢察官為不起訴處分
    ）向甲○○、呂清發二人承租位於台南縣仁德鄉○○路○段六五一之一號房屋時
    將該屋隔成二間房間使用，一間經營變色龍檳榔攤，一間經營加水站。丙○○於
    九十年二月二十五日起，經乙○○之介紹向不知情之甲○○、呂清發二人承租前
    揭房屋，並盤下前揭檳榔攤及加水站經營。復基於意圖為自己不法所有之概括犯
    意，先於九十年三月十三日上午九時許，在台南市○○○路與海安路口，持客觀
    上足供兇器使用之螺絲起子一支，以破壞電門之方式，竊取皕川實業股份有限公
    司所有，由丁○○管理使用之車號為ＵＮ─五九八號自用小貨車，得手後將該車
    車牌拆卸，並於車身後方及左右車門下方腳踏板上方處噴上車號ＳＵ－五八六一
    號，以逃避警方之追查，並將車後之後車斗改裝成大型油箱，供載送後述其向中
    國石油股份有限公司（以下簡稱中油公司）竊取之汽油之用。又於前揭租屋處經
    改裝為加水站之房間內，裝設附表編號一至四所示之物，並暗中持客觀上可為兇
    器之圓鍬、鈑手等工具，將前址房屋後方近國道一號中山高速公路三百三十點八
    公里處地面下藏有中油公司高嘉長途輸油管之地面泥土挖開後，再持客觀上亦可
    為兇器使用之電鑽、鈑手等工具鑽開Y－1輸油之鐵管，裝設附表編號三所示之高
    壓油管至前揭房屋內，並將開挖之泥土回填。復以經營檳榔攤及加水站為掩護，
    自同年三月三十一日起，以前揭附表編號五所示之電動馬達及泵浦抽取中油公司
    輸油管內之汽油，經由附表編號三所示之高壓油管輸送儲存於附表編號一、二所
    示之油桶內，共竊得中油公司92無鉛汽油十一萬六千一百六十五公升，價值新台
    幣（下同）二百二十萬七千一百三十五元（每公升單價為十九元）；95無鉛汽油
    二十七萬七千八百七十六公升，價值五百五十五萬七千五百二十元（每公升單價
    二十元），以上合計金額為七百七十六萬四千六百五十五元。丙○○再將所竊得
    之汽油，以上述竊得之貨車載運販售予不詳姓名之人或不特定之多數人。嗣分別
    於九十年五月二十三日下午十六時許，經中油公司之管線稽查人員己○○會同
    警方，在台南縣仁德鄉○○路○段六百五十一之一號查獲，並扣得附表編號一至
    五所示之物及附表編號六所示之汽油二千公升（價值約四萬元）。九十年八月
    二日，為警在台南縣龍崎鄉龍崎鄉公所前查獲被告駕駛前揭車輛，並扣得插於車
    輛電門上之螺絲起子一支。
二、案經台南縣警察局歸仁分局報請台灣台南地方法院檢察署檢察官偵查起訴。
    理  由
一、訊據被告丙○○對於前揭時間承租前揭房屋及駕駛前揭車輛為警查獲之事實坦承
    不諱，惟矢口否認有右述竊盜犯行，辯稱：「存放汽油槽的房屋，是我以一萬二
    千元向房東承租後，將之以四千元之代價分租予乙○○的，平時是乙○○在使用
    ，我沒有鑰匙也無法進入該房間，我只是經營檳榔攤，並沒有偷油」「前述車輛
    係綽號『阿龍』之人叫我開住查獲地點停放的」云云。
二、經查：
    (1)前揭車輛係皕川公司所有，由證人丁○○管理使用，於九十年三月十三日在前
      揭地點失竊後，後車斗經改裝為大型油箱供載送汽油乙節，業據證人丁○○分
      別於警訊、檢察官偵查及本院調查中證述屬實，且有該車輛之照片四張附卷可
      資佐證，此部分事實當可認定。
    (2)前揭車輛係被告於九十年八月二日駕駛前往龍崎鄉公所前為警查獲之事實，為
      被告坦承在卷且據證人即當日查獲之員警戊○○於本院九十二年四月十四日調
      查中證述屬實，此部分事實洵堪認定。
    (3)被告自九十年二月二十五日經由乙○○之介紹，向不知情之甲○○、呂清發二
      人承租前揭房屋之事實，為被告坦承在卷，亦據證人即房屋出租人甲○○於警
      訊、檢察官偵查、本院調查中證述屬實，且有房屋租賃契約書一紙附卷可證，
      此部分事實亦堪認定。
    (4)被告於警訊、檢察官偵查、及本院審理中雖均辯稱：前揭車輛係一名綽號叫「
      阿龍」之人叫其開往龍崎鄉公所的云云。惟被告於警訊中就員警調出之口卡中
      明確指認綽號「阿龍」者即係乙○○。復於九十年八月十六日檢察官偵訊中，
      明確指出係乙○○叫其將貨車開往龍崎鄉公所云云。惟其後被告於九十二年四
      月十四日本院調查中供稱：不知阿龍是否即是乙○○，因為沒見過幾次面所以
      不太記得云云，其前後供詞不一，已難採信。而證人乙○○係介紹被告承租前
      揭房屋之人，為被告坦承在卷，並據證人即房屋出租人甲○○於本院調查中證
      述屬實，被告焉有不認識之理？又被告既與綽號阿龍之人不熟識，為何又幫其
      將前揭車輛駕駛至查獲地點？其辯稱車輛係阿龍之叫其開至龍崎鄉公所前，而
      其不知「阿龍」之人為何人，實難另人採信。再被告前揭租屋處為警查獲盜油
      之時間為九十年五月二十三日，被告於九十年六月十二日即因竊油事件至臺南
      縣警察局歸仁分局德南派出所製作筆錄，是其早已知悉前揭盜油之情事，惟其
      仍於九十年八月二日，駕駛前揭改裝為運油之車輛至台南縣龍崎鄉龍崎鄉公所
      前而為警查獲，被告既已知悉前揭盜油情事，焉敢再受託駕駛前揭車輛，依此
      足認辯稱係受阿龍之委託而駕駛前揭車輛乙節，亦不足採。
    (5)證人己○○於九十一年二月五日檢察官偵查中證稱：「九十年三月三十一日十
      一時開始發覺管線下降油量減少」等語，並提出中油公司嘉南炎業處工安環保
      事故調查、分析、檢討及改善建議報告、高嘉長途油管（Y－1）盲封保壓測試
      記錄為證，足認前揭汽油係於九十年三月三十一日起即被告承租前址房屋後遭
      竊。再參酌證人乙○○於九十一年度偵緝字第十六號案檢察官偵訊中證稱：
      上述台南縣仁德鄉○○路○段六百五十一之一號之房屋，先前雖係伊所承租用
      以經營檳榔攤，惟其後因檳榔攤生意不佳，伊不想再繼續承租該房屋，遂自九
      十年二月二十五日以後，一方面轉介紹被告丙○○承租，一方面終止伊原訂之
      租約，且伊並無被告所指於向房東終止租約後，再以四千元之代價向被告分租
      存放汽油槽之房屋等語，否認分租前揭房屋。衡諸常情，證人乙○○苟有盜
      賣中油公司汽油之行為，焉有不嚴加保密，僅為省此區區每月八千元之房租即
      與他人分租，而不懼他人洩密之理？盜取前揭汽油須開挖土地，裝置抽油馬
      達、輸油管線及大型油漕工程浩大，馬達抽油發出噪音，且載運汽油之車輛勢
      必自該處進出，被告於旁邊經營檳榔攤焉有不知之理。而盜取汽油之處所係被
      告所承租，苟非被告竊取汽油，被告焉有容許他人在其承租之土地上動工盜接
      汽油之理，而他人亦焉有不懼被告告密之理？參諸證人乙○○並無前科，而
      被告則有包括竊盜罪之多項前科，此有臺灣臺南地方法院檢察署刑案資料查註
      紀錄表及臺灣高等法院被告全國前案紀錄表在卷可查等情，顯見被告之素行不
      佳證人即中油公司員工己○○於九十一年二月五日檢察官偵查及九十一年四
      月二十四日本院審理中證稱：「當我們到時有二位小姐（指變色龍檳榔攤內）
      ，後來開挖檢查後發覺時他們就跑走未看到人」等語，足認被告聘請雇用檳榔
      攤之小姐亦知被告竊油情事。衡諸被告無論係載運附表編號一至四所示之物
      及其後載運竊取之汽油銷售，均亟需使用貨車，而被告於九十年二月二十五日
      承租前揭房屋、三月十三日竊取該車，至三月三十一日盜接汽油止，恰有足夠
      之時間及合理之動機，竊盜汽車以載運泵浦等零件並將車輛之後車斗改裝成大
      油箱。
    綜上所述，足認前揭車輛及汽油確係被告所竊，並將車輛之後車斗改裝成大型油
    箱，以運送前揭汽油，被告所辯無非事後卸責之詞，不足採信，此外復有竊油照
    片二十幀附卷為證。本件事證已甚明確，被告犯行堪以認定，應予依法論科。至
    被告於言詞辯論終結前始聲請傳喚證人即其雇用之檳榔攤小姐黃秀麗到場以證明
    前揭竊油之房間為乙○○所使用，惟查被告為警查獲時，該檳榔攤之小姐即已逃
    跑，業據證人己○○證述在卷已如前述，無法證明該檳榔攤之小姐即為黃秀麗，
    縱認該檳榔攤小姐即為黃秀麗，其既受雇於被告，其證言恐有迴護被告之虞而不
    足採信，且依前所述已足認被告犯罪，自毋庸傳喚再予傳喚證人黃秀麗到庭。
三、按螺絲起子、圓鍬、電鑽、鈑手等工具具有危險性，足以傷害人之生命、身體，
    客觀上可供兇器使用，被告意圖為自己不法之所有，持上揭可供兇器使用之物竊
    取汽車及汽油，核其所為係犯刑法第三百二十一條第一項第三款之攜帶兇器竊盜
    罪。其先後多次犯行，時間緊接，犯罪構成要件相同，顯均係基於概括之犯意反
    覆為之，應依連續犯之規定論以一罪並加重其刑，公訴人認被告係犯數罪似有未
    洽。又被告丙○○於八十六年間因犯賭博罪，經臺灣屏東地方法院判處有期徒刑
    二月確定，並於八十六年八月二十五日易科罰金執行完畢，有臺灣臺南地方法院
    檢察署刑案資料查註紀錄表及臺灣高等法院被告全國前案紀錄表在卷可按，其於
    五年之內再犯本件有期徒刑以上之罪，為累犯，應依法遞加重其刑。爰審酌被告
    犯罪之動機、目的、手段、生活狀況、智識程度、犯罪所生之損害，及犯罪後仍
    矯言掩飾犯行不知悔改等一切情狀，量處如主文所示之刑。再螺絲起子一支及附
    表編號一至四所示之物，為被告竊盜所用之物，附表編號五所示之物為被告掩飾
    盜油所用之物，均為被告所有供犯罪所用之物，應依刑法第三十八條第一項第二
    款之規定宣告沒收。
據上論斷，應依刑事訴訟法第二百九十九條第一項前段，刑法第五十六條、第三百二
十一條第一項第三款、第四十七條、第三十八條第一項第二款，判決如主文。
本案經檢察官曾昌愷到庭執行職務。
中      華      民      國    九十二    年    五    月      二十六      日
                                    臺灣臺南地方法院刑事第四庭
                                          法  官  蔡  直  青
右正本證明與原本無異。
如不服本判決，應於判決送達後十日內向本院提出上訴狀( 應附繕本 )。
                                          書記官  沈  建  杉
中      華      民      國    九十二    年    五    月      二十八      日
附錄法條
刑法第三百二十一條
犯竊盜罪而有左列情形之一者，處六月以上、五年以下有期徒刑：
三  攜帶兇器而犯之者。
前項之未遂犯罰之。
附表：
┌──┬─────────────┬─────────┐
│編號│  品                  名  │數              量│
├──┼─────────────┼─────────┤
│ 一 │白鐵製油槽桶（五公噸）    │四個              │
├──┼─────────────┼─────────┤
│ 二 │白鐵製水槽桶（三公噸）    │一個              │
├──┼─────────────┼─────────┤
│ 三 │（1/2吋）高壓油管（26米） │一條（二十六公尺）│
├──┼─────────────┼─────────┤
│ 四 │電動馬達及泵浦            │一台              │
├──┼─────────────┼─────────┤
│ 五 │投敝式加水機（含油槍）    │一台              │
├──┼─────────────┼─────────┤
│ 六 │汽油                      │二千公升          │
└──┴─────────────┴─────────┘


司法院資訊處製作；財團法人民間司法改革基金會備份。
